---
title       : Rcpp / C++ 線上講座 -- R 和 C++的形態轉換(簡介C++的形態)
subtitle    : 
author      : 
job         : 
framework   : io2012        # {io2012, html5slides, shower, dzslides, ...}
highlighter : highlight.js  # {highlight.js, prettify, highlight}
hitheme     : zenburn      # 
widgets     : [mathjax, quiz]            # {mathjax, quiz, bootstrap}
mode        : selfcontained # {standalone, draft}
knit        : slidify::knit2slides
--- .segue .dark

```{r steup, include=FALSE, cache=FALSE}
library(knitr)
opts_chunk$set(echo = FALSE, results='asis')
opts_chunk$get("echo")
```

## 原子形態

--- &vcenter .large

```{r type, results='asis', cache=FALSE}
suppressPackageStartupMessages(library(xtable))
print.xtable(xtable(read.csv("type.csv")), type="html")
```

--- &twocol

## 查詢物件的記憶體大小

`sizeof` 可以印出物件需要的記憶體大小(位元組)

*** =left

```{r sizeof, echo = TRUE, engine='Rcpp'}
#include <Rcpp.h>
using namespace Rcpp;
//[[Rcpp::export]]
void showSize() {
  Rcout << sizeof(bool) << std::endl;
  Rcout << sizeof(char) << std::endl;
  Rcout << sizeof(short) << std::endl;
  Rcout << sizeof(int) << std::endl;
  Rcout << sizeof(long) << std::endl;
  Rcout << sizeof(float) << std::endl;
  Rcout << sizeof(double) << std::endl;
}
```

*** =right

<br/><br/><br/>
```{r sizeofR, results='markup', dependson='sizeof'}
showSize()
```

--- &radio

## 小挑戰

資料出處: [wiki人類基因組](http://zh.wikipedia.org/wiki/%E4%BA%BA%E9%A1%9E%E5%9F%BA%E5%9B%A0%E7%B5%84)

人類基因組含有約30億個DNA鹼基對，鹼基對是以氫鍵相結合的兩個含氮鹼基，以胸腺嘧啶（T）、腺嘌呤（A）、胞嘧啶（C）和鳥嘌呤（G）四種鹼基排列成鹼基序列。

如果我們以一個位元組(`char`)來儲存一個人的基因組，大約需要多大的記憶體？

提示: 1KB約表示1000位元組, 以此類推

1. 約 3KB
2. 約 3MB
3. _約 3GB_
4. 約 3TB

*** =pnotes

30億為$3 \times 10^9$

$3$ GB = $3 \times 2^10$ MB = $3 \times 2^20$ KB = $3 \times 2^30$ 位元組

--- &vcenter .large

面對大量資料

可估計需要的記憶體

--- &twocolvcenter .large

## 指針, 記憶體的住址

*** =left

```{r pointer, engine='Rcpp', echo=TRUE, cache=FALSE}
#include <Rcpp.h>
using namespace Rcpp;
//[[Rcpp::export]]
void showAddress(SEXP a) {
  Rprintf("%p\n", a);
}
```

*** =right

```{r pointerR, dependson='pointer', echo=TRUE, results='markup', cache=FALSE}
showAddress(iris)
```

--- &vcenter 

## 32位元與64位元

```{r pointerR2, dependson='pointer', echo=TRUE, results='markup', cache=FALSE}
showAddress(iris)
```

HexCode: 0 ~ F, 兩個字母表示一個位元組

所以可以用$2^6 = 64$個bit表示記憶體的住址。

32位元的電腦僅用$2^5 = 32$個bit表示記憶體的住址，

$2^32個$個位元組約為4GB

--- &radio

## 小挑戰

64位元的電腦，記憶體大概為多少?

1. 小於TB($2^{40}$ 位元組)
1. 小於PB($2^{50}$ 位元組)
1. 小於EB($2^{60}$ 位元組)
1. _小於ZB($2^{70}$ 位元組)_

--- &vcenter .large

取住址的運算子: `&`

取值的運算子: `*`

```{r pointer2, engine='Rcpp', cache=FALSE, echo=TRUE}
#include <Rcpp.h>
using namespace Rcpp;
//[[Rcpp::export]]
int getInt() {
  int a = 1;
  int* pa = &a; // pa 是 a 的住址
  return (*pa); // 把住在pa的人拿出來
}
```

*** =pnotes

```{r pointer2R, dependson='pointer2'}
getInt()
```

--- &twocolvcenter 

## 字串的本質: char*, char[]

*** =left

```{r pointer3, engine='Rcpp', cache=FALSE, echo=TRUE}
#include <Rcpp.h>
using namespace Rcpp;
//[[Rcpp::export]]
void getChar(CharacterVector src) {
  const char* ps = CHAR(src[0]);
  char tmp;
  for(int i = 0;i < 7;i++) {
    tmp = ps[i];
    Rcout << tmp << std::endl;
  }
}
/*** R
getChar("setosa")
*/
```

*** =right

`{'s', 'e', 't', 'o', 's', 'a', 0x00}`

陣列住標運算子:`[`

```{r pointer3R, dependson='pointer3', results='markup', cache=FALSE}
getChar("setosa")
```

--- &twocolvcenter 

## 字串的本質: char*, char[]

*** =left

```{r pointer4, engine='Rcpp', cache=FALSE, echo=TRUE}
#include <Rcpp.h>
using namespace Rcpp;
//[[Rcpp::export]]
void changeChar(CharacterVector src) {
  char* ps =
    const_cast<char*>(CHAR(src[0]));
  ps[0] = 'z';
}
/*** R
a <- "setosa"
tracemem(a)
changeChar(a)
a
*/
```

*** =right

```{r pointer4R, dependson='pointer4', results='markup', cache=FALSE}
a <- "setosa"
# tracemem(a)
changeChar(a)
a
```

`{'s', 'e', 't', 'o', 's', 'a', 0x00}` $\Rightarrow$ `{'z', 'e', 't', 'o', 's', 'a', 0x00}`
